【裁判字號】    99,訴,364
【裁判日期】    990811
【裁判案由】    毒品危害防制條例
【裁判全文】
臺灣高雄地方法院刑事判決               99年度訴字第364號
公  訴  人  臺灣高雄地方法院檢察署檢察官
被      告  甲○○
指定辯護人  本院公設辯護人陳信凱
上列被告因毒品危害防制條例案件，經檢察官提起公訴（98年度
偵字第27291 號）及追加起訴（99年度偵字第4036號），本院判
決如下：
    主  文
甲○○犯如附表1 所示之陸罪，均累犯，各處如附表1 所示之刑
。應執行有期徒刑拾壹年，扣案如附表2 編號1 所示之物沒收銷
燬之，未扣案販賣毒品所得新臺幣壹萬玖仟參佰元，其中新臺幣
壹萬元應與綽號「欽仔」之成年人連帶沒收，其餘新臺幣玖仟參
佰元單獨沒收，如全部或一部不能沒收時，其中新臺幣壹萬元以
其與綽號「欽仔」之成年人之財產連帶抵償，其餘新臺幣玖仟參
佰元以其財產抵償之。其餘被訴部分無罪。
    事  實
一、甲○○（綽號「雞蛋」、「瘦哥」）前因妨害風化等案件，
    經本院以81年度訴字第3554號判決，判處有期徒刑2 年、1
    年、7 月、6 月、3 月、2 月確定；另因違反麻醉藥品管理
    條例等案件，經臺灣高等法院高雄分院以82年度上訴字第38
    9 號判決，判處有期徒刑7 年、1 年2 月確定；復因妨害性
    自主案件，經臺灣高等法院高雄分院以82年度上訴字第1320
    號判決，判處有期徒刑5 年10月確定。前開案件嗣經臺灣高
    等法院高雄分院以82年度聲字第3616號裁定，定應執行刑為
    有期徒刑14年10月，入監服刑後，於民國91年3 月27日獲得
    假釋出監，嗣於96年4 月9 日假釋期滿未經撤銷假釋而視為
    執行完畢。詎其仍不知悔改，明知海洛因及甲基安非他命係
    毒品危害防制條例第2 條第2 項第1 、2 款所定之第一、二
    級毒品，不得擅自持有、販賣，竟先後於：
（一）98年7 月5 日下午1 時54分許，戊○○（綽號「美國仔」
      ）以其持用之0000000000號行動電話，撥打甲○○持用之
      0000000000號行動電話而為聯絡，於雙方通話過程中，甲○○意圖營利而基於販賣第二級毒品之犯意，詢問戊○○
      是否欲購買第二級毒品甲基安非他命，經戊○○同意之後
      ，雙方即約定待戊○○於當日駕車南下高雄時，再行交易
      。嗣於同日下午3 時57分許，戊○○又以上開方式聯絡甲○○，雙方乃相約在甲○○位於高雄縣燕巢鄉○○村○○
      路71巷146 弄25號住處附近之「85度C 咖啡店」見面，而
      甲○○接過戊○○上開來電後，即於同日下午4 時6 分許
      ，以前開0000000000號行動電話，撥打0000000000號行動
      電話與某真實姓名、年籍不詳，綽號「目該」之成年人，
      欲向該綽號「目該」之人購買第二級毒品甲基安非他命轉
      賣與戊○○，然因該綽號「目該」之人所持有之第二級毒
      品甲基安非他命品質不佳，甲○○因而放棄自該綽號「目
      該」之人處取得毒品來源，並與某真實姓名、年籍不詳，
      綽號「欽仔」之成年人共同基於販賣第二級毒品之犯意聯
      絡，於同日夜間9 時36分許，以前開0000000000號行動電
      話，撥打0000000000號行動電話與上開綽號「欽仔」之人
      ，要求該綽號「欽仔」之人先向某身分不詳之人取得第二
      級毒品甲基安非他命，再將戊○○所欲購買第二級毒品甲
      基安非他命之半數，持送至高雄縣岡山鎮附近之「山隆加
      油站」交付與戊○○，復旋於同日夜間9 時39分許，以前
      開0000000000號行動電話，撥打0000000000號行動電話與
      戊○○，告知戊○○於約半小時後進行交易，雙方並約定
      該次交易之代價為新臺幣（下同）1 萬元，其中4000元戊○○於日後再行給付，而甲○○則僅先交付半數之第二級
      甲基安非他命，剩餘之半數再以寄送方式交付。嗣於同日
      夜間10時某分許，前開綽號「欽仔」之人，即依甲○○之
      指示，在前開「山隆加油站」處，交付數量不詳之第二級
      毒品甲基安非他命與戊○○，戊○○則同時交付1 萬元現
      金（其中6000元係當次交易之代價，另4000元則係戊○○
      先前積欠甲○○之款項）與該綽號「欽仔」之人。之後甲○○又於98年7 月6 日至同年月20日間某日，以「宅急便
      」寄送方式，寄送另半數之第二級毒品甲基安非他命至戊○○位在基隆市○○區○○路117 之3 號之住處，而戊○○則於收受該第二級毒品甲基安非他命後，於98年7 月20
      日，匯款4000元至甲○○之燕巢郵局帳號：000000000000
      00號帳戶內。
（二）98年8 月5 日下午2 時54分許，甲○○以前開0000000000
      號行動電話，撥打0000000000號行動電話與戊○○，2 人
      閒聊之後，甲○○即意圖營利而基於販賣第二級毒品之犯
      意，詢問戊○○是否欲購買第二級毒品甲基安非他命，經
      戊○○同意之後，甲○○即於98年8 月9 日前某日，以「
      宅急便」寄送方式，寄送價值3000元之第二級毒品甲基安
      非他命至戊○○前揭住處，而戊○○收受該第二級毒品甲
      基安非他命後，乃於98年8 月9 日上午7 時47分許，以00
      00000000號行動電話撥打0000000000號行動電話與甲○○
      ，向甲○○表示其已收到該第二級毒品甲基安非他命，並
      於98年8 月12日匯款1 萬元（其中3000元係此次之交易代
      價，另7000元則係戊○○先前積欠甲○○之款項）至甲○○前開燕巢郵局帳戶內。
（三）98年8 月12日上午10時20分許，戊○○以前開0000000000
      號行動電話，撥打前開0000000000號行動電話與甲○○，
      於雙方通話過程中，甲○○意圖營利而基於販賣第二級毒
      品之犯意，詢問戊○○是否欲購買第二級毒品甲基安非他
      命，經戊○○同意之後，甲○○即於98年8 月14日，委請
      其不知情之友人陳富森（已歿），以「宅急便」寄送方式
      ，寄送價值5000元之第二級毒品甲基安非他命至戊○○前
      揭住處，而戊○○則於收受該第二級毒品甲基安非他命後
      某日，利用其南下高雄之機會，將5000元之價金交付與甲○○。
（四）98年8 月20日下午3 時3 分許，丙○○以0000000000號行
      動電話，先傳送簡訊至甲○○使用之0000000000號行動電
      話，向甲○○表示欲購買第二級毒品甲基安非他命，嗣於
      同日下午5 時18分許，甲○○以前開0000000000號行動電
      話，撥打0000000000號行動電話與丙○○聯絡時，丙○○
      於電話中向甲○○表示欲購買價值300 元之第二級毒品甲
      基安非他命，甲○○因而意圖營利而基於販賣第二級毒品
      之犯意，同意販售第二級毒品甲基安非他命與丙○○，並
      旋即在其前開住處，交付價值300 元之第二級毒品甲基安
      非他命與丙○○，同時收受丙○○所給付之300 元款項。
（五）98年8 月22日下午2 時10分許，王尚民以0000000000號行
      動電話，撥打前開0000000000號行動電話與甲○○，向甲○○表示欲購買價值1000元之第二級毒品甲基安非他命，
      甲○○接獲電話後，即意圖營利而基於販賣第二級毒品之
      犯意，同意販售第二級毒品甲基安非他命與王尚民，嗣並
      於同日下午2 時40分許，在其前開住處，交付價值1000元
      之第二級毒品甲基安非他命與王尚民，復同時收受王尚民
      所給付之1000元款項。
（六）98年9 月8 日下午5 時35分許前某時，基於持有第一級毒
      品海洛因之犯意，以不詳方式取得如附表2 編號1 所示之
      第一級毒品海洛因而無故持有之，並將之放置在其前開住
      處2 樓之電腦桌抽屜內。
二、嗣因警方人員對甲○○使用之上開0000000000號行動電話實
    施通訊監察，並於98年9 月8 日下午5 時35分許，在高雄縣
    岡山鎮岡山黃昏市場攔檢甲○○，復持本院核發之搜索票，
    於同日下午6 時5 分許，至甲○○前開住處實施搜索，並扣
    得如附表2 、3 所示之物，因而循線查悉上情。
三、案經行政院海岸巡防署南部地區巡防局移送臺灣高雄地方法
    院檢察署檢察官偵查起訴，及經台南縣政府警察局移送臺灣
    高雄地方法院檢察署檢察官偵查後追加起訴。
    理  由
壹、對於證據能力之判斷
一、按被告以外之人於審判外之言詞或書面陳述，除法律有規定
    者外，不得作為證據，刑事訴訟法第159 條第1 項定有明文
    。本件證人戊○○、王尚民於警詢中之陳述，為被告以外之
    人於審判外之陳述，且經被告甲○○及其辯護人於本院審理
    中主張其無證據能力，而該等陳述並無刑事訴訟法第159 條
    之2 規定「被告以外之人於檢察事務官、司法警察官或司法
    警察調查中所為之陳述，與審判中不符時，其先前之陳述具
    有較可信之特別情況，且為證明犯罪事實存否所必要者，得
    為證據」之情形，復查無其他依法得為證據之情事，自不得
    作為證據。惟刑事訴訟法第159 條第1 項所規定禁止作為證
    據者，僅係禁止作為認定犯罪事實及法律效果之實質證據，
    至於作為證明其他證據證明力之彈劾證據，則屬自由證明範
    圍，要非為法所禁止。是前揭證人於警詢中之陳述，仍得作
    為其他證據證明力之彈劾證據，不受刑事訴訟法第159 條第
    1 項之限制，併予敘明。
二、次按，被告以外之人於司法警察（官）調查中所為之陳述，
    與審判中不符時，其先前之陳述具有較可信之特別情形，且
    為證明犯罪事實存否所必要者，得為證據，刑事訴訟法第15
    9 條之2 定有明文。上開規定係以被告以外之人於司法警察
    （官）調查中之陳述，性質上屬傳聞證據，原則上不認其具
    證據能力，惟該等陳述內容倘一昧排除其證據能力，亦有違
    實體真實發見之訴訟目的，是以先前與審判中不符之陳述，
    具有較可信之特別情況，且為證明犯罪事實存否所必要者，
    則例外認有證據能力。本件證人丙○○係被告是否有前開犯
    罪事實（四）所示販賣第二級毒品犯行之重要證人，且證人
    丙○○於警詢中，原係陳稱被告有販賣第二級毒品甲基安非
    他命與其，然嗣於本院審理中卻改稱其未曾向被告購買第二
    級毒品甲基安非他命，顯係就案情有重要關係之事項為前後
    不符之陳述。本院審酌證人丙○○於警詢中為陳述時，係於
    案發後所為之立即陳述，且其當時所為之陳述內容，要有通
    訊監察譯文此一客觀證據以為佐證，相較其於本院審理時，
    係在被告面前，當庭指述被告是否犯案，依其外部情況，顯
    有受不當外力干擾，內在之壓力及事後串謀之可能性，堪認
    證人丙○○於警詢中之陳述具有特別可信之情況，且為證明
    被告犯罪事實之存否所不可欠缺，依刑事訴訟法第159 條之
    2 ，應具有證據能力。是被告及其辯護人雖於本院審理中主
    張證人丙○○上開警詢中之陳述無證據能力，然尚無從予以
    採認。
三、另按，被告以外之人於偵查中向檢察官所為之陳述，除顯有
    不可信之情況者外，得為證據，刑事訴訟法第159 條之1 第
    2 項定有明文。本件證人戊○○、丙○○、王尚民於檢察官
    偵查中所為之證述內容，業經渠等具結擔保該等證詞之真實
    性，且經本院提示後，檢察官、被告及其辯護人，對上開證
    詞之證據能力不爭執，而綜合本案全部卷證，並無發現顯不
    可信之情事，復與本案相關之待證事實具有關連性，依前揭
    刑事訴訟法第159 條之1 第2 項規定，自應具有證據能力。
四、再按，被告以外之人於審判外之陳述，雖不符前4 條之規定
    ，而經當事人於審判程序同意作為證據，法院審酌該言詞陳
    述或書面陳述作成時之情況，認為適當者，亦得為證據。當
    事人、代理人或辯護人於法院調查證據時，知有第159 條第
    1 項不得為證據之情形，而未於言詞辯論終結前聲明異議者
    ，視為有前項之同意，刑事訴訟法第159 條之5 亦規定甚明
    。本件證人陳信宏於警詢中之陳述，為被告以外之人於審判
    外之言詞陳述，卷附警方人員所製作之通訊監察譯文、扣押
    物品目錄表、財團法人義大醫院（下稱義大醫院）所出具之
    診斷證明書、電信業者提供之通聯調閱查詢單、法務部調查
    局出具之鑑定書、長榮大學出具之確認報告，則均係被告以
    外之人於審判外之書面陳述。而檢察官、被告及其辯護人，
    就上開言詞及書面陳述，未於本院審理過程中聲明異議，本
    院並審酌前開陳述作成時之情況均屬正常，所取得過程並無
    瑕疵，且與本案相關之待證事實具有關連性，認適當作為證
    據，依前開刑事訴訟法第159 條之5 之規定，認上開陳述均
    具有證據能力。
五、卷附被告燕巢郵局帳戶之交易明細，係郵局之電腦系統，就
    該帳戶所為每筆交易之紀錄，非屬供述證據，不適用傳聞法
    則，且該證據與被告本件犯行具有相當之關聯性，又非不法
    取得，自應具有證據能力。
貳、有罪部分
一、訊據被告固不否認警方人員於98年9 月8 日下午6 時5 分許
    ，有在其前開住處2 樓電腦桌抽屜內，扣獲如附表2 編號1
    所示之第一級毒品海洛因，並坦認0000000000號行動電話，
    係其持有使用之行動電話，然矢口否認有何前揭販賣第二級
    毒品甲基安非他命及持有第一級毒品海洛因之犯行，辯稱：
    伊雖然認識綽號「美國仔」的戊○○，且曾寄送物品給戊○○，但未曾販賣甲基安非他命給戊○○，伊寄送給戊○○的
    物品，是治療戊○○太太罹患癌症所需服用的「紫參原木」
    。伊寄送「紫參原木」給戊○○的次數大約2 次，每次寄的
    數量約2 、3 盒，而每一盒的價錢，有2000元的，也有3000
    元的，都是等戊○○有空再將代購「紫參原木」的錢匯給伊
    。又伊雖然認識丙○○，但未曾販賣甲基安非他命給丙○○
    ，只曾經與丙○○一起出錢買過1 次毒品，當時是丙○○打
    電話與其友人接洽，伊再與丙○○一起到其友人那邊，由伊
    先將購毒的錢交給丙○○友人，伊再與丙○○分取購得之毒
    品，但之後丙○○並沒有依約將其應出的錢拿給伊。至於王
    尚民的部分，伊根本不認識他，也沒有賣甲基安非他命給他
    。又扣案如附表2 編號1 所示之海洛因，是伊友人「阿西」
    及其太太所有，警方人員前來搜索當天上午，「阿西」及其
    太太來伊住處找伊，問伊是否要購買海洛因施用，伊說不需
    要，嗣當日下午伊要出門時，「阿西」及其太太也要離開，
    並問伊是否可以將海洛因放在電腦桌的抽屜裡面，伊說可以
    ，所以警方人員到伊住處搜索時，才會扣得前開海洛因云云
    。經查：
（一）關於前揭犯罪事實（一）至（三）所示犯行部分：
  １、此部分犯罪事實，業據證人戊○○於偵訊及本院審理中證
      述：伊的綽號是「美國仔」，0000000000號行動電話，係
      伊持用之行動電話，伊於98年7 月5 日下午1 時54分許、
      98年8 月5 日下午2 時54分許、98年8 月13日下午6 時34
      分許，均有以上開行動電話，與使用0000000000號行動電
      話、綽號「雞蛋」的被告聯絡，目的是要向被告買甲基安
      非他命，而伊會認識被告，是經由綽號「大胖」之友人陳
      信宏介紹認識。98年7 月5 日向被告購買甲基安非他命那
      次，被告是先給伊一半的甲基安非他命，另一半再用「宅
      急便」寄到伊基隆的住處，而98年8 月5 日、13日那2 次
      ，伊是分別向被告買3000元、5000元的甲基安非他命，後
      來伊也都有收到被告以「宅急便」寄來的甲基安非他命。
      伊向被告購買甲基安非他命的款項，有時會以匯款方式匯
      到被告郵局帳戶，有時則會利用南下探望伊前妻的機會，
      當面將錢交給被告，伊並不會事先將買毒品的錢給被告，
      但也沒有向被告購買毒品後，積欠款項未予償還之情形。
      又伊這3 次向被告購買甲基安非他命，都是自己要購買的
      ，並非與他人合購等語（見偵3 卷第36、37頁、本院1 卷
      第112 至125 頁）明確，核與0000000000號行動電話持用
      人（下稱A ），及0000000000號行動電話之持用人（下稱
      B ），於下述通訊監察譯文中所示之對話情節相符：
  (1)、98年7 月5 日下午1 時54分許：「A ：喂」、「B ：雞蛋
      喔」、「A ：美國仔，你好」、「B ：你出院了嗎」、「
      A ：我還沒有出院」、「B ：那我直接從醫院那邊去」、
      「A ：你現在要過來醫院？」、「B ：我現在臺中」、「
      A ：你在臺中，你下來我就在醫院了，我偷跑回來家裡」
      、「B ：這樣」、「A ：你說也要球嗎？」、「B ：對」
      、「A ：我順便幫你準備幾個」、「B ：這樣好」、「A
      ：有順便要帶上去的嗎？」、「B ：有準備？」、「A ：
      我那天跟你說的」、「B ：我知道」、「A ：要準備1咖
      還是2 咖？」、「B ：1 咖就好，2 咖沒有能力」、「A
      ：好」（見偵2 卷第47、48頁）。
  (2)、98年7 月5 日下午3 時57分許：「A ：喂」、「B ：你們
      那邊有個85度C 對吧」、「A ：85度C 對，你在85度C 等
      我，我馬上到」、「B ：好」（見偵2 卷第48頁）。
  (3)、98年7 月5 日夜間9 時39分許：「A ：你先去岡山街逛逛
      ，他要半個小時才會到」、「B ：半個小時才會到喔，你
      剛剛就直接跟我講1 個小時就好了，他現在在哪裡？」、
      「A ：在對方要拿給他的地方」、「B ：好啦，那我今天
      先拿1 萬給你，1 個3000，1 個1000，1 個6000 」、「A
      ：先用半個給你，剩下的用寄的」、「B ：這樣喔，那算
      我給你拿1 個，算95喔，你不要給我分2 次，算95啊，另
      外35等你寄來我馬上匯給你」、「A ：阿明在拿至少就1
      以上了」、「B ：阿一樣這個價錢喔」、「A ：你先去逛
      逛」（見偵2 卷第50頁）。
  (4)、98年8 月5 日下午2 時54分許：（雙方先閒聊何時下來乙
      事）「A ：有要先寄1 個上去嗎？」、「B ：先用半個就
      好了」、「A ：好、好」（見偵2 卷第63頁）。
  (5)、98年8 月9 日上午7 時47分許：「A ：喂」、「B ：雞蛋
      ，我美國仔，收到了，我明天星期一晚上上班拿到後，星
      期二幫你匯過去」、「A ：好」、「B ：匯過去之後我會
      打電話給你」（見偵2 卷第64頁）。
  (6)、98年8 月12日上午10時20分許：「A ：喂，美國仔」、「
      B ：喂，雞蛋仔，我給你匯下去了喔」、「A ：匯多少下
      來？」、「B ：我給你匯1 萬啦」、「A ：還需要嗎？」
      、「B ：你差不多星期五再寄，星期六我收到，這樣比較
      好」、「A ：好啦，星期六寄嗎？」、「B ：不是啦，星
      期五寄我星期六早上收到」、「A ：好好」（見偵2 卷第
      64頁）。
  (7)、98年8 月13日下午6 時34分許：「B ：喂，雞蛋喔，明天
      是星期五嘛，你要自己用喔，上手我只對你有信心而已」
      、「A ：我用好了」、「B ：用好了喔，有寄嗎？」、「
      A ：有時間我就出去寄」、「B ：好好，星期六來得及就
      好」（見偵2 卷第70頁）。
  (8)、98年8 月15日上午9 時6 分許：「B ：喂，雞蛋仔，我美
      國仔我收到了，你怎麼叫森仔寄？」、「A ：他那天剛好
      來」（見偵2 卷第72頁）。
      此外，並有通聯調閱查詢單（見警2 卷第41頁，證明0000
      000000號行動電話係證人戊○○所申辦）、被告前開燕巢
      郵局帳戶交易明細（見本院2 卷第41之2 頁）在卷可稽，
      且被告復不否認前開通訊監察譯文，係其與證人戊○○間
      之通話內容，並稱於98年8 月15日上午9 時6 分許通聯中
      所稱之「森仔」，係已死亡之陳富森（見本院1 卷第134
      頁），則被告分別有於前開犯罪事實（一）至（三）所示
      之時間，販賣第二級毒品甲基安非他命與證人戊○○之事
      實，堪以認定。
  ２、證人戊○○就其於98年7 月5 日向被告購買第二級毒品甲
      基安非他命之情節，固於偵訊中證稱：伊該次向被告購買
      甲基安非他命之代價為6000元，是以匯款的方式匯給被告
      云云（見偵3 卷第36頁），另於本院審理中先證述：伊未
      曾發生到高雄找被告，而當面將錢交給被告的情形（見本
      院1 卷第118 頁），後又改口證稱：98年7 月5 日當天，
      伊有拿1 萬元給被告，其中4000元是先前欠被告的錢，另
      外6000元則是當天買甲基安非他命的代價，但也有可能伊
      當天只向被告買3000元的毒品，其餘是之前欠被告的的錢
      （後改稱：伊當時是向被告買2 包甲基安非他命，譯文中
      之「95」，是指該2 包甲基安非他命價金為9500元，但該
      2 包毒品的錢伊當天沒有給，是之後才給被告，至於當天
      交給被告的1 萬元，是伊先前欠被告的錢）。又伊向被告
      購買甲基安非他命時，被告並無透過他人將毒品交給伊的
      情形云云（見本院1 卷第120 至122 頁）。然依據證人戊○○與被告前開於98年7 月5 日夜間9 時39分許之通訊監
      察譯文所示，證人戊○○於電話中曾向被告表示「我今天
      先拿1 萬給你」、「那算我給你拿1 個，算95喔，另外35
      等你寄來我馬上匯給你」等語，足見證人戊○○於98年7
      月5 日當日，確有交付1 萬元與被告，而該1 萬元中，包
      含當日所交易毒品之部分價金，否則證人戊○○當不會有
      「另外35等你寄來我馬上匯給你」之陳述，且證人戊○○
      當日交付之1 萬元款項中，其中6000元係該次交易之部分
      價金（總價9500元－日後需補匯之3500元＝已交付之6000
      元）；再佐以該則電話通聯中，證人戊○○向被告表示「
      算95喔」後，被告旋即陳稱「阿明在拿至少就1 以上了」
      ，而證人戊○○亦回以「阿一樣這個價錢喔」，堪認被告
      不同意以9500元之代價販售第二級甲基安非他命與證人戊○○，並表示價金至少需1 萬元以上，嗣戊○○亦同意以
      1 萬元為該次交易毒品代價，而此由被告前開燕巢郵局交
      易明細所示，證人戊○○於98年7 月5 日後，第一次匯款
      給被告時（於98年7 月20日匯款），匯款金額係4000元乙
      情（見本院2 卷第41之2 頁），即足為佐（已交付之6000
      元＋補匯之4000元＝交易總價1 萬元）。因此，被告於98
      年7 月5 日販賣第二級毒品甲基安非他命與證人戊○○之
      代價為1 萬元之事實，應堪認定。
  ３、被告與證人戊○○為前開98年7 月5 日下午3 時57分許之
      通聯後，旋以上開0000000000號行動電話，撥打00000000
      00號行動電話，與1 名綽號「目該」之人，連續為下述3
      起通聯內容（下稱被告為「A 」，稱綽號「目該」之人為
      「E 」）：
  (1)、98年7 月5 日下午4 時06分許：「A ：喂」、「E ：怎樣
      」、「A ：我跟你說，這不可以耽誤喔，我基隆的朋友下
      來了，你調1 個下來，現金給你」、「E ：大個嗎？」、
      「A ：1 錢」、「E ：喔，不過這個比較幼」、「A ：不
      會像昨天那樣嗎？」、「E ：沒有，沒有那種了，比較幼
      」、「A ：要算多少？」、「E ：6 給你」、「A ：會過
      嗎？」、「E ：會啦，怎麼不會過」、「A ：你用1 錢半
      來」、「E ：好」、「A ：乾脆2 個來，要快一點，我要
      趕回去醫院，我在家」、「E ：要去哪邊？」、「A ：我
      家」、「E ：不要，你家那麼辣」、「A ：我叫人家去外
      面，我要趕去醫院」、「E ：好啦」、「A ：好」（見偵
      2 卷第49頁）。
  (2)、98年7 月5 日下午4 時08分許：「E ：喂」、「A ：幼的
      不是不好？」、「E ：什麼？」、「A ：沒有別樣嗎？」
      、「E ：你說什麼？」、「A ：幼的不好」、「E ：我只
      剩幼的」、「A ：昨天的沒有嗎？」、「E ：昨天的要看
      ，我等一下跟你說」、「A ：半咖也有」、「E ：我等一
      下跟你說」、「A ：你自己吃」、「E ：我在說電話」（
      見偵2 卷第49頁）。
  (3)、98年7 月5 日下午4 時24分許：「E ：喂」、「A ：剛剛
      那個不用了，他人走了」、「E ：好」（見偵2 卷第49頁
      ）。
      由上開通訊監察譯文可知，被告原本係欲向前開綽號「目
      該」之人購買第二級毒品甲基安非他命後，將之轉賣與證
      人戊○○，嗣因被告認為該綽號「目該」之人所販售之毒
      品比較「幼」，品質不佳，故又假稱欲向其購買毒品之人
      已經離開（依證人戊○○前開證述及前開98年7 月5 日夜
      間9 時39分許之通訊監察譯文，被告與證人戊○○最終仍
      有完成該次第二級毒品甲基安非他命之交易，是被告於電
      話中向綽號「目該」之人表示「他人走了」，自僅係取消
      其與該綽號「目該」之人為交易之託詞），而放棄向該綽
      號「目該」之人取得第二級毒品甲基安非他命。之後於同
      日夜間9 時36分許，被告又以上開0000000000號行動電話
      ，撥打0000000000號行動電話，與1 名綽號「欽仔」之人
      ，為下述通聯內容（下稱被告為「A 」，稱綽號「欽仔」
      之人為「F 」）：「A ：喂，人家到了喔」、「F ：你叫
      他等一下」、「A ：你整個都拿給他啦。拿1 個啦」、「
      F ：1 個？」、「A ：你那裡不夠嗎？」、「F ：沒有啦
      ，現在東西還沒到我手上」、「A ：阿人家在那裡等」、
      「F ：阿他也快到了」、「A ：你要整個都給他嗎？還是
      你要留半個？」、「F ：半個好了」、「A ：阿半個改天
      要用寄的」、「F ：嗯」、「A ：那現在趕快弄過去，他
      在山隆加油站」、「F ：你跟他講再半個小時」（見偵2
      卷第49、50頁），並於完成此一通聯後，旋於同日夜間9
      時39分許，去電與證人戊○○，要其先在岡山地區閒逛等
      待半小時，並表示先給證人戊○○「半個」，剩下的再用
      寄的（即上開１(3)之通聯內容，見偵2 卷第50頁）。則由
      此等通訊監察譯文可知，被告於98年7 月5 日，係於當日
      夜間9 時39分許與證人戊○○通過電話後約半小時（即同
      日夜間10時某分許），透過綽號「欽仔」之人，在岡山地
      區之「山隆加油站」處，與證人戊○○完成該次第二級毒
      品甲基安非他命之交易。而此由被告於翌日上午8 時14分
      許，以上開0000000000號行動電話，撥打0000000000號行
      動電話與證人戊○○聯絡時，雙方間所為之對話情節，亦
      足為佐。蓋於該次通聯中，雙方對話內容係（下稱被告為
      「A 」，稱證人戊○○為「B 」）：「A ：我在給我兒子
      掛號，你試的怎樣」、「B ：不是很好，味道很重，沒關
      係啦，一樣可以過啦，但是後面那個味道很差」、「A ：
      是頭1 、2 口而已嗎？」、「B ：沒有，沒有，是後面那
      個味道。是吸下去後出來的那個味道，改天你自己用就知
      道啦。凡事要自己做啦」（見偵2 卷第50頁），是證人戊○○於98年7 月5 日購得第二級毒品甲基安非他命後，既
      對該毒品之品質表示不甚滿意，並要求被告需自己取得毒
      品來源，足見該次之毒品交易，確係被告透過他人為之，
      方會有上開對話內容產生。
  ４、證人戊○○於偵訊及本院審理中作證時，雖就前開犯罪事
      實（一）部分，有前揭與事實不符之陳述，且其於警詢中
      證稱：伊會向被告購買甲基安非他命，是因為友人陳信宏
      託伊代為購買所致，且伊前開3 次向被告購買甲基安非他
      命時，代價均為5000元，伊都是以匯款方式匯給被告，而
      被告則係透過「宅急便」的方式將毒品寄送給伊云云（見
      警2 卷第35至37頁），而就其向被告購買第二級毒品甲基
      安非他命之動機、交易方式、交易價金等節，所述內容與
      其於偵訊及本院審理中之證詞，亦顯然有所出入。然關於
      證人戊○○向被告購買第二級毒品甲基安非他命之動機，
      證人戊○○於本院審理中證稱：伊製作警詢筆錄時，因為
      感到害怕，所以才會說是陳信宏託伊代為購買甲基安非他
      命，實際上伊向被告購買甲基安非他命約5 、6 次，有時
      是伊與陳信宏合資購買，有時是伊自己單獨購買，而自98
      年7 月5 日該次及日後幾次，都是伊自己向被告購買的等
      語（見本院1 卷第115 至117 頁、第120 頁）。因此，證
      人戊○○於警詢中因害怕自己涉犯持有第二級毒品或其他
      相關刑責，而就其購買毒品之動機為不實之陳述，並非悖
      於常情之舉，且此與其是否有向被告購買第二級毒品甲基
      安非他命乙節，亦無必然關係（蓋無論其係因供自己施用
      或代他人購買，均無礙於其決定向何人購入第二級毒品甲
      基安非他命），自難以證人戊○○此部分陳述內容有所不
      實，即謂其其他證詞均無可信。再者，證人戊○○於本院
      審理中證稱其向被告購買第二級毒品甲基安非他命之次數
      非僅3 次，業如前述；另依其於本院審理中所證：伊並沒
      有因購買毒品以外之原因，而匯款至被告郵局帳戶內等語
      （見本院1 卷第124 頁），再佐以被告前開燕巢郵局交易
      明細所示，證人戊○○自98年5 月18日起至98年9 月30
      日止，曾9 次匯款至該帳戶內，金額從1500元至1 萬元不
      等（見本院2 卷第41-2頁），益證證人戊○○向被告購買
      第二級毒品甲基安非他命之次數應屬頻繁。而此由卷附通
      訊監察譯文中，關於被告持上開0000000000號行動電話，
      於98年6 月28日上午10時25分許、98年8 月24日上午10時
      28分許、同日下午6 時23分許，撥打0000000000號行動電
      話與證人戊○○為通聯時，均有為有關毒品交易之談話乙
      情（見偵2 卷第41、83頁），亦足為佐。而本件警方人員
      及檢察官就有關案情訊（詢）問證人戊○○時，均係就卷
      內事證較為明確之前開3 起毒品交易為調查，且證人戊○○於本院審理中接受交互詰問時，亦因檢察官起訴範圍之
      故，致其所受詰問內容，亦多係以前開3 起毒品交易為前
      提而予以詰問，然證人戊○○與被告間交易第二級毒品甲
      基安非他命之次數既屬頻繁，且衡情每次交易過程均應無
      甚大區別，記憶上不免有所模糊、混淆，自難期其能清楚
      陳述每次交易之細節。再佐以證人戊○○係因警方人員通
      知、檢察官及法院傳訊之情形下，而被動地為前開證述內
      容（即非主動檢舉他人犯案），且其又非係與被告處於對
      立關係之犯罪被害人，是除非對其為提問之人以客觀事證
      特別予以訊（詢）問，否則其就未遭訊（詢）問之犯罪情
      節，抑或是未經查獲之共犯等其他有關事項，未曾於作證
      過程中敘及或圖思予以隱匿，均難認與常理有違。因此，
      尚無從以證人戊○○證詞有前揭相互歧異或與事實有部分
      不符之情形，即謂其陳稱被告有前開犯罪事實（一）至（
      三）所示之販賣第二級毒品犯行，全係無據之詞。而本件
      證人戊○○所為不利於被告之證詞，要有被告不爭執其內
      容之前開通訊監察譯文及被告上開燕巢郵局帳戶交易明細
      等客觀證據為佐，業如前述，自堪予以採認。
  ５、至被告所執前開辯詞部分，證人戊○○於本院審理中證稱
      ：被告並沒有因為伊太太生病，而寄送藥物給伊，要讓伊
      太太服用的情形等語（見本院1 卷第121 頁），是被告前
      開所辯，顯與證人戊○○之證詞不相符合，則被告所執辯
      詞是否可採，已甚有所疑。再者，依前揭98年8 月5 日下
      午2 時54分之通訊監察譯文所示（即上開１(4)之通訊監察
      譯文），證人戊○○要求被告寄送之物品係「半個」（見
      偵2 卷第63頁）；另證人戊○○於98年8 月15日上午9 時
      6 分許去電向被告表示其收到被告委請「森仔」寄送之物
      品後（即上開１(8)之通訊監察譯文），於同日下午4 時25
      分許，撥打前開0000000000號行動電話與被告為通聯時，
      曾詢問被告寄送物品之重量為何，被告當時答稱係「1 錢
      的一半」，有該次通訊監察譯文可稽（見偵2 卷第72頁）
      。準此，被告寄送與證人戊○○物品之數量，顯與其前開
      辯稱之「2 、3 盒」，相去甚遠，益徵其所辯難以採信。
      此外，依被告前開燕巢郵局帳戶交易明細所示，證人戊○○於98年5 月18日、5 月26日、6 月9 日、6 月17日、6
      月24日、7 月20日、8 月12日、9 月9 日、9 月30日，曾
      分別匯款1500元、6000元、6000元、6000元、3000元、40
      00元、1 萬元、1 萬元、5000元至該帳戶內（見本院2 卷
      第41 -2 頁），則被告稱證人戊○○匯款至其上開燕巢郵
      局帳戶之款項，係其代購「紫參原木」之款項云云，不論
      於次數（被告稱代購2 次）、金額（依被告所述，其每次
      代購之金額應介於4000元至9000元間，總額應介於8000元
      至1 萬8000元間），均與上開交易明細所示情形有所歧異
      ，亦足證被告前開所辯，純係事後卸責之詞，無從採信。
      至依被告在義大醫院就診之診斷證明書所示，於98年7 月
      5 日當日（即上開犯罪事實（一）之犯罪日期），被告係
      在該院住院接受治療（見本院3 卷第120 頁）。然依前開
      98年7 月5 日下午1 時54分許之通訊監察譯文所示（即前
      揭１(1)之通訊監察譯文），被告於電話中，曾清楚向證人
      戊○○表示其有自醫院偷跑回家之情（見偵2 卷第47頁）
      ，且被告於98年7 月5 日持前開0000000000號行動電話與
      他人為通聯時，自是日下午1 時許至4 時許間，該行動電
      話之通聯基地台位置，均係在距離其前開住處不遠之「高
      雄縣燕巢鄉○○路101 號」，此有該段期間之通訊監察譯
      文附卷可佐（見偵2 卷第47至49頁），足見被告於當日要
      有相當時間係在其住處而非在義大醫院住院接受治療。因
      此，尚無從以前開診斷證明書之記載，而謂被告於98年7
      月5 日當天，均係在義大醫院住院接受治療，進以推認其
      未為上開犯罪事實（一）所示犯行，附此敘明。
  ６、被告於本院審理中，雖另具狀辯稱：陳信宏先前曾將毒品
      寄放在綽號「森仔」之男子處，嗣陳信宏協同伊至「森仔
      」處拿取毒品，再由伊將毒品拿給綽號「美國仔」之戊○○，伊僅係單純替人調貨，並無販賣毒品，且有供出毒品
      來源云云（見本院1 卷第100 頁刑事答辯狀）。然查，被
      告於前開犯罪事實（一）所示犯行中，係先去電聯絡前開
      綽號「目該」之人，欲向之購買第二級毒品甲基安非他命
      再轉賣與證人戊○○，嗣因發覺該綽號「目該」之人販售
      毒品之品質不佳，方另委請前開綽號「欽仔」之人取得第
      二級毒品甲基安非他命，並與之共同販賣第二級毒品甲基
      安非他命與證人戊○○等情，業已析論如前，是被告此部
      分辯解，顯與事實不符，無從予以採信。而關於前開犯罪
      事實（二）、（三）所示犯行部分，依證人陳信宏於警詢
      中之陳述，其早於98年7 月7 日即入監服刑（見警2 卷第
      63頁，而此與警2 卷第155 頁所附其在監所查詢資料相符
      ），因此，證人陳信宏豈有可能於98年8 月間，與被告共
      同向綽號「森仔」之人拿取第二級毒品甲基安非他命，再
      將拿取之毒品由被告轉交與證人戊○○？是被告前開具狀
      所辯內容，顯屬推諉之詞，無從予以採認。
（二）關於上開犯罪事實（四）所示犯行部分：
  １、此部分犯罪事實，業據證人丙○○於警詢及偵訊中證述：
      0000000000號行動電話，是伊所使用之行動電話，於98年
      8 月20日下午3 時3 分許，伊有持上開行動電話，發送簡
      訊至0000000000號行動電話，向伊稱呼為「瘦哥」的被告
      表示要購買甲基安非他命，嗣於同日下午5 時18分許，伊
      又以前開行動電話，撥打0000000000號行動電話，向被告
      表示要買300 元的甲基安非他命，之後伊就到被告住處，
      向被告買了300 元的甲基安非他命等語（見警2 卷第14至
      25頁、偵1 卷第44至46頁）明確，核與0000000000號行動
      電話持用人，於98年8 月20日下午3 時3 分許，接收0000
      000000號行動電話持用人所發送之簡訊內容：「老大：您
      是否方便先拿半半給我。我晚上7 點至8 點再回給您，謝
      謝」（見偵2 卷第77頁）；及0000000000號行動電話持用
      人（下稱A ），於98年8 月20日下午5 時18分許，與0000
      000000號行動電話持用人（下稱C ）為通聯時之通訊監察
      譯文：「C ：瘦哥，我等一下馬上過去找你，3 張喔」、
      「A ：嗯」（見偵2 卷第77頁），所示之通聯情節相符，
      並有通聯調閱查詢單在卷可稽（見警2 卷第28頁，證明00
      00000000號行動電話係證人丙○○所申辦），且被告亦坦
      認上開通訊監察譯文內容，係其本人與證人丙○○間之通
      聯內容（見本院1 卷第42頁），則被告於98年8 月20日下
      午5 時18分許，與證人丙○○為電話通聯後，旋在其前揭
      住處，以300 元之代價，販賣第二級毒品甲基安非他命與
      證人丙○○之事實，應堪認定。
  ２、雖被告以前詞置辯，而證人丙○○於本院審理中亦改口證
      稱：伊有施用甲基安非他命的習慣，於98年7 、8 月間，
      伊施用之甲基安非他命，都是到被告住處，向綽號「美國
      仔」的戊○○及1 個綽號「大胖」的人拿的。而因為當時
      伊有去義大醫院照顧被告，所以被告會借伊錢當作生活費
      ，伊再拿被告借伊的錢去買毒品。於警詢中，伊是因為害
      怕，才說向被告買毒品，而98年8 月20日下午5 時18分許
      ，伊與被告之行動電話通聯內容，是伊要買芭樂去給被告
      吃，偵訊中伊有向檢察官解釋，但檢察官不相信，且偵訊
      當天伊有施用甲基安非他命，所以意識不清，又於98 年8
      月20日下午3 時3 分許，伊以行動電話發簡訊給被告，是
      因為被告要伊幫忙買茶葉，伊才發送該簡訊給被告。98年
      8 月20日當天，伊有到被告住處，向綽號「大胖」之人買
      毒品，當天被告雖然有在家中，但伊沒有讓被告知道伊買
      毒品的事，因為伊怕被告知道伊將錢拿去買毒品後，就不
      會再借錢給伊。另伊聽戊○○及「大胖」說過，被告也有
      在施用甲基安非他命，但伊與被告都是各買各的毒品，未
      曾相約一起購買毒品云云（見本院1 卷第72至88頁）。然
      證人丙○○於本院審理中之證述內容，非但與其先前於警
      詢、偵訊中之證述情節不同，且其陳稱未曾與被告相約一
      起購買毒品乙情，亦與被告辯稱：伊曾與丙○○一起出錢
      買過1 次毒品云云，2 者顯有矛盾，則證人丙○○於本院
      審理中之證詞是否可信、被告所執前開辯解是否可採？均
      已甚有所疑。
  ３、再者，證人丙○○對其前於警詢、偵訊中，何以指稱被告
      於98年8 月20日有販賣第二級毒品甲基安非他命與其乙節
      ，於本院審理中固泛稱係因害怕、偵訊檢察官不採信其證
      詞、偵訊中精神狀況不佳等原因所致，然經公訴檢察官於
      交互詰問過程中，再要求其敘明先後所述不一致之詳細原
      因時，其則就此保持沈默、未為任何陳述（見本院2 卷第
      80頁），而衡以常情，證人丙○○於警詢、偵訊中，若果
      係因特定之情事、緣由，導致其為不實之陳述，則其於本
      院審理中既決定將相關事實予以正確陳述，自當就先前為
      不實陳述之原因予以解釋清楚，要無保持沈默而不予敘明
      之理，是益徵證人丙○○於本院審理中證述無可採信。此
      外，證人丙○○於本院審理中，證稱其於98年8 月20日下
      午3 時3 分許，發送內容為：「老大：您是否方便先拿半
      半給我。我晚上7 點至8 點再回給您，謝謝」之簡訊予被
      告，係被告要求其幫忙買茶葉所致（見本院1 卷第75頁）
      ，然觀諸該簡訊內容，應係證人丙○○要求被告交付物品
      與其之簡訊，而未顯示被告要求證人丙○○代為購買茶葉
      或其他物品之情形，是證人丙○○於本院審理中所述上情
      ，顯與該則簡訊所示內容不相符合；又證人丙○○於本院
      審理中，證稱其於98年8 月20日下午5 時18分許，以行動
      電話與被告通聯時之對話內容，是指其要買300 元的芭樂
      給被告吃云云（見本院1 卷第74、78、86頁），然依據該
      次通聯內容所示，證人丙○○在電話中係向被告表示其隨
      即要至被告處尋訪被告，且向被告陳述「300 元」此一數
      額（證人丙○○就上開通訊監察譯文中之「3 張」，係代
      表300 元乙節，於警詢、偵訊及本院審理中，所述均相同
      ），準此，證人丙○○與被告該次通聯內容所述者，若果
      係關於買芭樂之事，依渠2 人對話前後文義，亦係證人丙○○要求被告代購或販售其價值300 元之芭樂，而非其於
      本院審理中所述之要買300 元的芭樂給被告吃，故證人丙○○於本院審理中所證此情，亦與前揭通訊監察譯文內容
      所示情節有悖。因此，證人丙○○於本院審理中之證詞，
      全然與卷附通訊監察譯文所示情狀有違，反係其前於警詢
      、偵訊中之證述，要與卷附通訊監察譯文所示內容互符一
      致，而足徵其先前所為之陳述，當較其於本院審理中之證
      詞為可採。
  ４、被告所執前開辯詞，要與證人丙○○於本院審理中所述情
      節矛盾，已如前述，且被告聲請傳訊證人乙○○，謂證人
      乙○○曾與證人丙○○同住，知悉證人丙○○曾與被告共
      同出資購買毒品部分（見本院2 卷第32頁）。經本院傳訊
      證人乙○○到庭作證後，證人乙○○於本院審理中證稱：
      案發當時，伊住在高雄縣岡山鎮○○街1 號，而聽說丙○○是住在高雄縣橋頭鄉那邊，伊不知被告及丙○○施用的
      毒品是怎麼來的等語（見本院1 卷第60至71頁），是被告
      所辯內容，亦與證人乙○○之證詞不符，益徵被告前開辯
      詞無從採認。此外，被告並不否認其於98年8 月20日下午
      ，曾與證人丙○○為前開通聯，業如前述，然於警詢中，
      經警方人員提示相關通訊監察譯文與其閱覽，並詢問該等
      譯文內容所指情形為何時，被告全然無法提出任何合理之
      解釋（見警1 卷第4 頁），而倘被告與證人丙○○為前揭
      通聯之目的，並非在販賣第二級毒品甲基安非他命與證人
      丙○○，其自得提出合理說詞以為置辯，然其卻捨此不為
      ，僅空言否認未曾販賣毒品與證人丙○○，此實與常情有
      違，亦足證被告前揭所辯，顯屬推諉卸責之詞，無從予以
      採認。
（三）前開犯罪事實（五）所示犯行，業據證人王尚民於偵訊中
      證述：0000000000號行動電話，是伊所使用之行動電話，
      於98年8 月22日下午2 時10分許，伊有持上開行動電話，
      撥打0000000000號行動電話，向被告表示要買1000元的甲
      基安非他命，而通完電話之後約半小時，伊就到達被告位
      在燕巢鄉的住處，將1000元交付給被告，而被告也將甲基
      安非他命給伊，嗣伊於當日晚上，就在伊位於仁武鄉的住
      處內，將該甲基安非他命予以施用等語（見偵1 卷第26、
      27頁）明確，核與0000000000號行動電話持用人（下稱A
      ），於98年8 月22日下午2 時10分許，與0000000000號行
      動電話之持用人（下稱D ）為通聯時之通訊監察譯文：「
      A ：喂」、「D ：喂，有在家嗎？」、「A ：有啊」、「
      D ：有喔，我現在過去啊」、「A ：喔，要多少啊？」、
      「D ：1 啦，1 啦」、「A ：喔，好啦」、「D ：先1給
      我」、「A ：好」（見偵2 卷第80頁），所示之對話情節
      相符。雖被告辯稱其不認識證人王尚民云云，然被告於本
      院審理中，並不否認其於98年8 月22日下午2 時10分許，
      有以0000000000號行動電話，與0000000000號行動電話之
      持用人為前開通訊監察譯文所示之對話（見本院2 卷第42
      頁），又依卷附通聯調閱查詢單所示，0000000000號行動
      電話門號係證人王尚民所申辦（見偵1 卷第60頁），且依
      證人王尚民前開證詞，上開通訊監察譯文所示之通聯內容
      ，確係證人王尚民本人與被告間之對話無訛，而衡以常情
      ，上開通訊監察譯文中關於0000000000號行動電話之持用
      人之通聯內容，若非證人王尚民本人所為，其大可敘明係
      何人持其申辦之上開行動電話為該次通聯，以避免自己無
      端因涉嫌購買毒品施用而遭受調查，因此，證人王尚民證
      稱係其與被告為上開通訊監察譯文所示之通聯內容乙情，
      自屬確然可信，先予敘明。再者，觀諸前開通訊監察譯文
      所示之對話過程，被告於接獲證人王尚民來電之後，均未
      有詢問證人王尚民係何人之情，且雙方係以「B ：我現在
      過去啊」、「A ：喔，要多少啊？」、「B ：1 啦，1 啦
      」等甚為簡單之對話，即能相互溝通，並隨即結束該次對
      話，足見被告非但與證人王尚民有一定程度之相識，且對
      於證人王尚民撥打該電話與其之目的為何，亦知悉甚詳，
      否則渠2 人當無從有上開對話情形產生。準此，被告辯稱
      其不認識證人王尚民云云，純係事後卸責之詞，無從予以
      採認。被告既與證人王尚民有相當之熟識程度，並曾與證
      人王尚民為前開通聯內容，倘其是時與證人王尚民為該次
      通聯之目的，係欲從事某合法事務，甚而係犯罪惡性較低
      之其他非法事務，被告自得提出以為置辯，然其卻捨此不
      為，而持前開不實陳述置辯，堪認證人王尚民證稱其於該
      次通聯後，有至被告住處向被告購買第二級毒品甲基安非
      他命乙情，應屬確認可信，方會導致被告為前揭不實供述
      。綜上，被告於98年8 月22日下午2 時40分許（即被告與
      證人王尚民為前開通聯後約半小時之時間），在其前開住
      處，以1000元之代價，販賣第二級毒品甲基安非他命與證
      人王尚民之事實，應堪認定。
（四）本件因被告否認曾販賣第二級毒品甲基安非他命與證人戊○○、丙○○、王尚民，是無從依被告之供述，判認其於
      販賣前揭毒品時，主觀上是否具有營利之意圖，然本院審
      酌甲基安非他命係第二級毒品，而為不易取得之違禁物，
      且販賣第二級毒品罪責甚重，並為警方嚴厲查緝之重點，
      此乃眾所周知之情，是販賣毒品者，若非有暴利可圖，應
      無甘冒遭供出來源或被檢警查緝法辦而受重刑處罰之危險
      ，而為平價或低於販入價格而販賣毒品之理，故被告於為
      前開犯罪事實（一）至（五）所示販賣第二級毒品犯行時
      ，主觀上均有營利之意圖乙情，自堪予以認定。
（五）關於前揭犯罪事實（六）所示犯行部分，警方人員於98年
      9 月8 日下午6 時5 分許，持本院核發之搜索票，至被告
      前開住處實施搜索，因而在被告住處2 樓之電腦桌抽屜內
      ，扣得如附表2 編號1 所示之第一級毒品海洛因7 包等情
      ，業據證人即參與本件搜索之警方人員丁○○於本院審理
      中證述明確（見本院2 卷第60至66頁），並有警方人員製
      作之扣押物品目錄表（見警1 卷第36、37頁）及法務部調
      查局濫用藥物實驗室98年10月8 日調科壹字第09823026
      760 號鑑定書（見偵1 卷第40頁）在卷可稽，且為被告所
      不否認，自堪予以認定。雖被告以前詞辯稱前開扣案之第
      一級毒品海洛因非其持有，然被告於本件案發後迄今，均
      無法提供綽號「阿西」之人或其配偶之真實姓名、年籍資
      料以供傳喚查證，則其所執前開辯詞是否可採？已甚有所
      疑。再佐以警方人員於前開時、地搜索時，除如附表2 編
      號1 所示之第一級毒品海洛因外，尚在被告住處2 樓同一
      電腦桌之另一抽屜內，扣得被告自陳係其所有之第二級毒
      品甲基安非他命，要據被告於警詢中陳述在卷（見警1 卷
      第2 、3 頁），並有前揭扣押物品目錄表附卷足按（見警
      1 卷第36、37頁）。而衡以常情，若非前揭第一級毒品海
      洛因係被告所持有，其他人如何會知悉將該等第一級毒品
      海洛因，放置在與被告藏放其他毒品相近之位置？是益徵
      無法僅憑被告之空言否認，即認在其住處查獲之上開第一
      級毒品海洛因非其所持有。此外，前開扣案之7 包第一級
      毒品海洛因，連同其包裝袋，重量不逾5 公克，甚為方面
      隨身攜帶，而本件若果如被告所辯，該等第一級毒品海洛
      因係綽號「阿西」之人及其配偶向被告兜售未果之物，按
      諸常理，該綽號「阿西」之人及其配偶於離開被告住處之
      時，自應將該等第一級毒品海洛因一併帶走，豈有無故將
      之暫放在被告住處之必要？此亦足證是被告所辯顯屬悖於
      常情，無從予以採信，扣案如附表2 編號1 所示之第一級
      毒品海洛因，要係被告所持有之事實，應堪認定。至被告
      於警方人員查獲本案後，接受採尿檢驗結果，其尿液中並
      無施用第一級毒品海洛因之陽性反應，固有長榮大學出具
      之確認報告在卷可稽（見偵1 卷第32頁）。然此項證據資
      料，僅得證明被告於採尿前之特定期間內，並無施用第一
      級毒品海洛因之情形，尚無從以此推認被告無持有第一級
      毒品海洛因之動機及可能性，是無法以此項證據，為何有
      利於被告之認定，附此敘明。
（六）綜上，本件事證明確，被告前開犯行，均堪認定。至被告
      於本院審理中聲請傳訊其兒子之保母「玲仔」，而欲證明
      有很多人在其住處施用毒品，其並無持有扣案如附表2 編
      號1 所示之第一級毒品海洛因乙節。查他人是否曾在被告
      住處施用毒品乙事，要與被告所稱扣案如附表2 編號1 所
      示之第一級毒品海洛因，係綽號「阿西」之人及其配偶向
      被告兜售未果後，暫放在其住處乙情，2 者間並無存在邏
      輯上之關連性，是被告聲請傳訊證人「玲仔」所欲證明之
      上開事項，要與被告辯稱扣案如附表2 編號1 所示之第一
      級毒品海洛因非其持有乙節之所執辯詞，即無重要關係，
      自無調查此項證據之必要；另被告及其辯護人聲請傳訊證
      人王尚民，欲證明被告並無販賣第二級毒品甲基安非他命
      與證人王尚民部分。查證人王尚民業於99年2 月25日死亡
      之事實，有其戶政資料查詢結果在卷足按（見本院1 卷第
      140 頁），是此項證據顯屬不能調查，併予敘明。
二、論罪科刑部分
（一）按毒品危害防制條例業於98年5 月20日修正公布，惟因本
      次公布之修正條文，未另定施行日期，致其施行日期究應
      依原毒品危害條例條例第36條所規定「本條例自公布後6
      個月施行」，或依中央法規標準法第20條第2 項準用第13
      條規定「自公布或發布之日起算至第3 日起發生效力」，
      容有爭議。惟本院參照毒品危害條例條例於92年7 月9 日
      修正公布之第36條之立法理由謂：「（一）依修正草案第
      2 條第3 項規定，法務部需會同衛生署成立審議委員會每
      3 個月定期檢討調整毒品之分級及品項，而本次新增第四
      級毒品，有需要在新法施行前先經該審議會檢討後再調整
      公布，爰預留6 個月緩衝期，以利處理。（二）依本條例
      新修正之規定，有必要再訂定相關子法及修正相關法規，
      以配合本條例之施行，故亦有需要預留適當緩衝期，以利
      訂頒相關子法及相關法規之配合修正」等語，故認該條之
      規定，顯係因應該次修正之需，始預留適當之緩衝期，自
      非得作為本次修正條文特定有施行日期之依據，是本次修
      正即應參照中央法規標準法第13條對於法規生效施行日之
      基本規範，自公布日起至第3 日即98年5 月22日發生效力
      。因此，被告為前開犯行之時間，既係於毒品危害防制條
      例修正、公布、生效後，自應逕行適用修正後之規定，不
      生新、舊法比較之問題，先予敘明。
（二）按海洛因、甲基安非他命分別為毒品危害防制條例第2 條
      第2 項第1 款、第2 款所稱之第一級毒品及第二級毒品，
      故核被告前開犯罪事實（一）至（五）所為，均係犯毒品
      危害防制條例第4 條第2 項之販賣第二級毒品罪；其前開
      犯罪事實（六）所為，則係犯毒品危害防制條例第11條第
      1 項之持有第一級毒品罪。被告於販賣上開第二級毒品與
      他人時，持有第二級毒品之低度行為，均為販賣第二級毒
      品之高度行為所吸收，不另論罪。
（三）被告就前開犯罪事實（一）所示犯行，與上開綽號「欽仔
      」之人間，有犯意聯絡及行為分擔，為共同正犯。被告於
      前開犯罪事實（三）所示犯行中，利用不知情之友人陳富
      森為寄送、交付第二級毒品甲基安非他命之行為，為間接
      正犯。被告所犯上開6 罪間，犯罪時間不同、所為犯行互
      殊，自應予以分論併罰。
（四）被告有如犯罪事實欄所載之上揭前科紀錄乙情，有臺灣高
      等法院被告前案紀錄表在卷可稽，其受有期徒刑執行完畢
      ，5 年內故意再犯本件最重本刑為有期徒刑以上之6 罪，
      均為累犯，惟販賣第二級毒品罪中，法定本刑為無期徒刑
      部分，依法不得加重其刑，故僅就其上開販賣第二級毒品
      罪其他法定本刑部分，及所犯上開持有第一級毒品罪部分
      ，依刑法第47條第1 項規定加重其刑。
（五）爰審酌被告販賣第二級毒品甲基安非他命，而有嚴重危害
      他人身心健康之虞，所為實有可議之處，且無故持有第一
      級毒品海洛因，自應受有相當程度之刑事非難，又其犯後
      矢口否認，態度難認良好，復參以被告所持有第一級毒品
      海洛因之數量，另參酌被告販賣第二級毒品之對象為3 人
      ，其中販賣第二級毒品與證人戊○○3 次，販賣與證人丙○○、王尚民各1 次，及其各次販賣第二級毒品所得之不
      法利益等一切情狀，分別量處如主文所示之刑，並定其應
      執行刑，以示懲儆。
（六）扣案如附表2 編號1 所示之物品，均為第一級毒品海洛因
      之事實，有上開法務部調查局濫用藥物實驗室鑑定書在卷
      可稽，而因鑑定機關一般係以傾倒之方式，將包裝袋內之
      第一級毒品海洛因倒出而與包裝袋分離而稱重，必要時，
      輔以刮杓刮取袋內粉末，然無論依何種方式分離，包裝袋
      內均有極微量之第一級毒品海洛因殘留，業經法務部調查
      局以93年3 月19日調科壹字第09300113060 號函釋在案（
      見本院1 卷第139 頁），足認前開空包裝袋，其內均含有
      極微量第一級毒品海洛因殘留而無法析離，應整體視為查
      獲之第一級毒品海洛因，依毒品危害防制條例第18條第1
      項前段之規定，諭知沒收銷燬之；至於鑑識耗損之第一級
      毒品海洛因，既已滅失，爰不再行諭知沒收銷燬。被告於
      前開犯罪事實（一）至（五）所示犯行中，由自己或經由
      前開綽號「欽仔」之人所收受之價金，係被告為該等販賣
      第二級毒品犯行所得之財物，其中前開犯罪事實（一）所
      示犯行中收受之價金，並係被告與該綽號「欽仔」之人為
      該次販賣第二級毒品犯行所得之財物，應依毒品危害防制
      條例第19條第1 項之規定，及共同正犯責任共同原則，就
      前開犯罪事實（一）所收受之價金，諭知連帶沒收，而就
      前開犯罪事實（二）至（五）所收受之價金，諭知單獨沒
      收，如全部或一部不能沒收時，並以其財產單獨或連帶抵
      償之。
（七）扣案如附表3 編號10所示之行動電話，雖係供被告為前揭
      犯罪事實（一）至（五）所示犯行使用之物，然該行動電
      係案外人郭慧琳所有，被告僅係暫時予以持用，業據被告
      於本院審理中陳述在卷（見本院1 卷第42頁），並有通聯
      調閱查詢單在卷可按（見偵2 卷第91頁），是未合於毒品
      危害防制條例第19條第1 項規定之沒收要件（最高法院94
      年度台上字第4265號判決意旨參照），故不為沒收之宣告
      。扣案如附表2 編號2 所示之物，均為第二級毒品甲基安
      非他命之事實，固有高雄醫學大學附設中和紀念醫院98年
      9 月29日第0000-000號檢驗報告（見偵1 卷第41頁）在卷
      可稽。然依被告於警詢、偵訊中所述，該等扣案之第二級
      毒品甲基安非他命，僅部分係其所有，且係預備供其施用
      之毒品（見警1 卷第2 、3 頁、偵1 卷第8 頁），再佐以
      被告於前開犯罪事實（一）至（五）中所販賣之第二級毒
      品甲基安非他命，均已因販售交付而未為被告所持有，因
      此，前開扣案之第二級毒品甲基安非他命，均與被告本件
      販賣第二級毒品犯行無關，爰不為沒收銷燬之宣告；另如
      附表2 、3 所示之其他扣案物品，亦無證據證明與本案有
      何相關，故均不為沒收之宣告，附此敘明。至起訴書「證
      據並所犯法條欄」第2 項，固就扣案如附表2 編號2 所示
      之第二級毒品甲基安非他命，請求予以宣告沒收銷燬，並
      就如附表2 編號3 至8 、附表3 所示之扣案物品，請求予
      以沒收。然無主刑即無從刑之主從不可分關係，業經最高
      法院著有78年台非字第72號判例闡釋在案，而檢察官起訴
      書內僅敘述上開物品，係分別以毒品危害防制條例第18條
      第1 項、刑法第38條第1 項第2 款等規定，為聲請宣告沒
      收銷燬、沒收之依據，並未提及係本於刑法第40條第2 項
      規定，為聲請單獨沒收違禁物之意旨，則前揭聲請，應係
      以被告犯行經法院認定有罪時之促請法院宣告沒收銷燬及
      沒收之發動，尚難認有單獨聲請宣告沒收銷燬或沒收之情
      ，而應由檢察官另為適法之處理，附此敘明。
參、無罪部分
一、公訴意旨略以：被告基於販賣第二級毒品甲基安非他命之犯
    意，以0000000000號行動電話與丙○○聯絡，而於98年7 月
    3 日下午2 時至3 時許間，在被告前開住處，販賣價值1000
    元之第二級毒品甲基安非他命與丙○○，然因丙○○賒欠其
    中500 元價款，故僅交付500 元價款，因認被告涉犯毒品危
    害防制條例第4 條第2 項之販賣第二級毒品罪嫌。
二、按被告未經審判證明有罪確定前，推定其為無罪；犯罪事實
    ，應依證據認定之，無證據不得認定犯罪事實。又不能證明
    被告犯罪者，應諭知無罪之判決，刑事訴訟法第154 條、第
    301 條第1 項分別定有明文。次按，認定犯罪事實所憑之證
    據，雖不以直接證據為限，間接證據亦包括在內，然而無論
    直接證據或間接證據，其為訴訟上之證明，須於通常一般人
    均不致有所懷疑，而得確信其為真實之程度者，始得據為有
    罪之認定，倘其證明尚未達到此一程度，而有合理之懷疑存
    在時，即難遽採為不利被告之認定，最高法院著有76年臺上
    字第4986號判例可資參照。又依刑事訴訟法第161 條第1 項
    規定，檢察官就被告犯罪事實，應負舉證責任，並指出證明
    之方法。因此，檢察官對於起訴之犯罪事實，應負提出證據
    及說服之實質舉證責任。倘其所提出之證據，不足為被告有
    罪之積極證明，或其指出證明之方法，無從說服法院以形成
    被告有罪之心證，基於無罪推定之原則，自應為被告無罪判
    決之諭知，最高法院亦著有92年臺上字第128 號判例可參。
三、公訴意旨認被告涉犯前揭罪嫌，無非係以被告之供述、證人
    丙○○之證述、卷附通訊監察譯文為據。而訊據被告則堅詞
    否認有前揭販賣第二級毒品甲基安非他命與證人丙○○之犯
    行，辯稱：伊只有與丙○○一起買過毒品，並未販賣甲基安
    非他命與丙○○。經查，證人丙○○於警詢中固證稱：98年
    7 月3 日上午10時28分許，伊有以0000000000號行動電話，
    發送簡訊至被告使用之0000000000號行動電話，向被告表示
    要買1000元的甲基安非他命，之後該筆交易有成交，地點是
    在被告住處，而98年7 月上旬，伊就只有向被告買過這1 次
    甲基安非他命，時間是下午2 時至3 時許云云（見警2 卷第
    16、23頁），於偵訊中亦證述：98年7 月3 日上午10時許，
    伊有在被告住處，向被告買1000元的甲基安非他命，但因為
    當時伊錢不夠，所以實際上只交付500 元給被告，而被告交
    給伊的甲基安非他命，伊後來已經施用掉了云云（見偵1 卷
    第45頁），且依卷附通訊監察譯文所示，0000000000號行動
    電話之持用人（即證人丙○○），於98年7 月3 日上午10
    時28分許，確有傳送內容為「瘦哥：請你幫小弟用1000我待
    回過去（診）找你。鋒」之簡訊，至被告持用之0000000000
    號行動電話（見偵2 卷第45頁之通訊監察譯文）。然依前揭
    通訊監察譯文所示，被告持用之0000000000號行動電話於收
    受上開簡訊時，其通聯基地台位置係在「高雄縣燕巢鄉○○
    村○○路59號」，且直至當日夜間9 時10分許，被告上開行
    動電話為通聯時之基地台位置，均係在該處（見偵2 卷第45
    、46頁），而此與被告前揭在住處使用該行動電話時，通聯
    基地台位置係在「高雄縣燕巢鄉○○路101 號」乙情，顯然
    有所不同。再佐以被告在義大醫院就診之診斷證明書所示，
    被告於98年6 月24日至98年7 月16日期間，係在義大醫院住
    院接受治療（見本院3 卷第120 頁），且依卷內所存之其他
    證據，並未顯示被告於98年7 月3 日當天，亦如同前述之98
    年7 月5 日，有私自離開義大醫院返家之情形。準此，證人
    丙○○稱其於98年7 月3 日，曾在被告住處向被告購買第二
    級毒品甲基安非他命乙情，是否與事實相符？已非無疑。再
    者，依卷附通訊監察譯文所示，證人丙○○於98年7 月3 日
    上午10時28分許，以前開方式發送簡訊與被告後，旋於同日
    上午10時29分許，又以0000000000號行動電話，撥打000000
    0000號行動電話與被告進行通聯（下稱被告「A 」，稱證人
    丙○○「C 」），渠等當時對話內容為：「A ：喂」、「C
    ：瘦哥你有收到我的那個嗎？」、「A ：我這裡現在沒有啦
    ，我要回去才有弄了」、「C ：阿你家裡那邊方便嗎？」、
    「A ：家裡那邊我不知道誰有」、「C ：你何時回家？」、
    「A ：我不知道」、「C ：這樣喔」（見偵2 卷第45頁），
    則依該等對話內容所示，證人丙○○上開簡訊內容，若果係
    向被告邀約購買第二級毒品甲基安非他命，亦因被告當時正
    住院接受治療，且身上並無第二級毒品甲基安非他命可供販
    賣，故未答應證人丙○○向其購買第二級毒品甲基安非他命
    之請求，由此益徵證人丙○○前揭證述內容，應與事實不符
    ，無從予以採認。此外，依卷內所存之其他證據資料，亦無
    從認定被告於98年7 月3 日下午2 時至3 時許，確有在其前
    開住處，販賣第二級毒品甲基安非他命與證人丙○○，自難
    遽為不利於被告之認定。
四、本件檢察官認被告涉嫌此部分販賣第二級毒品犯行所憑之證
    據，均尚未達於通常一般之人均不致有所懷疑，而得確信其
    為真實之程度，依刑事訴訟制度「倘有懷疑，即從被告之利
    益為解釋」、「被告應被推定為無罪」之原則，即難據以為
    被告不利之認定。此外，復查無其他積極之證據，足資認定
    被告有何此部分之被訴犯行，自屬不能證明被告犯罪，依首
    開說明，自應就此部分為被告無罪之諭知。
肆、證人丙○○於偵訊及本院審理中，在具結之後，仍就案情有
    重要關係之事項，為先後全然相異之陳述，顯然涉有偽證罪
    嫌，此部分應由檢察官另行處理，附此敘明。
據上論斷，應依刑事訴訟法第299 條第1 項前段、第301 條第1
項，毒品危害防制條例第4 條第2 項、第11條第1 項、第18條第
1 項前段、第19條第1 項，刑法第11條、第28條、第47條第1 項
、第51條第5 款，判決如主文。
本案經檢察官周天畏到庭執行職務。
中    華    民    國    99    年    8     月    11    日
                  刑事第十七庭  審判長法  官  陳建和
                                      法  官  毛妍懿
                                      法  官  陳君杰
以上正本證明與原本無異。
如不服本判決應於收受送達後10日內向本院提出上訴書狀，並應
敘述具體理由；如未敘述上訴理由者，應於上訴期間屆滿後20日
內向本院補提理由書（均須按他造當事人之人數附繕本）「切勿
逕送上級法院」。
中    華    民    國    99    年    8     月    11    日
                                      書記官  紀龍年
附錄本判決論罪科刑法條：
毒品危害防制條例第4 條第2 項
製造、運輸、販賣第二級毒品者，處無期徒刑或7 年以上有期徒
刑，得併科新臺幣1 千萬元以下罰金。
毒品危害防制條例第11條第1 項
持有第一級毒品者，處3 年以下有期徒刑、拘役或新臺幣5 萬元
以下罰金。
附表1（甲○○之宣告刑）：
┌──┬────────┬────┬─────────────────┐
│編號│所為犯行        │所犯罪名│宣告刑                            │
├──┼────────┼────┼─────────────────┤
│ 1  │前揭犯罪事實（一│共同販賣│處有期徒刑柒年捌月，未扣案共同販賣│
│    │）所示犯行      │第二級毒│毒品所得之新臺幣壹萬元應與綽號「欽│
│    │                │品      │仔」之成年人連帶沒收，如全部或一部│
│    │                │        │不能沒收時，以其與綽號「欽仔」之成│
│    │                │        │年人之財產連帶抵償之。            │
├──┼────────┼────┼─────────────────┤
│ 2  │前揭犯罪事實（二│販賣第二│處有期徒刑柒年陸月，未扣案販賣毒品│
│    │）所示犯行      │級毒品  │所得之新臺幣參仟元沒收，如全部或一│
│    │                │        │部不能沒收時，以其財產抵償之。    │
├──┼────────┼────┼─────────────────┤
│ 3  │前揭犯罪事實（三│販賣第二│處有期徒刑柒年陸月，未扣案販賣毒品│
│    │）所示犯行      │級毒品  │所得之新臺幣伍仟元沒收，如全部或一│
│    │                │        │部不能沒收時，以其財產抵償之。    │
├──┼────────┼────┼─────────────────┤
│ 4  │前揭犯罪事實（四│販賣第二│處有期徒刑柒年陸月，未扣案販賣毒品│
│    │）所示犯行      │級毒品  │所得之新臺幣參佰元沒收，如全部或一│
│    │                │        │部不能沒收時，以其財產抵償之。    │
├──┼────────┼────┼─────────────────┤
│ 5  │前揭犯罪事實（五│販賣第二│處有期徒刑柒年陸月，未扣案販賣毒品│
│    │）所示犯行      │級毒品  │所得之新臺幣壹仟元沒收，如全部或一│
│    │                │        │部不能沒收時，以其財產抵償之。    │
├──┼────────┼────┼─────────────────┤
│ 6  │前揭犯罪事實（六│持有第一│處有期徒刑伍月，扣案如附表2 編號1 │
│    │）所示犯行      │級毒品  │所示之物沒收銷燬之。              │
└──┴────────┴────┴─────────────────┘
附表2（在甲○○住處2 樓電腦桌抽屜內扣得之物品）：
┌──┬───────────────────────┬───┐
│編號│扣案物品                                      │數量  │
├──┼───────────────────────┼───┤
│ 1  │第一級毒品海洛因（驗後淨重合計貳點壹柒公克，空│柒包  │
│    │包裝重合計貳點壹參公克，純質淨重合計零點肆柒公│      │
│    │克）                                          │      │
├──┼───────────────────────┼───┤
│ 2  │第二級毒品甲基安非他命（驗後淨重合計拾壹點貳壹│拾壹包│
│    │陸公克）                                      │      │
├──┼───────────────────────┼───┤
│ 3  │第二級毒品甲基安非他命殘渣袋                  │壹只  │
├──┼───────────────────────┼───┤
│ 4  │夾鏈袋                                        │參個  │
├──┼───────────────────────┼───┤
│ 5  │牙籤空盒                                      │壹個  │
├──┼───────────────────────┼───┤
│ 6  │塑膠圓盒                                      │壹個  │
├──┼───────────────────────┼───┤
│ 7  │四角塑膠空盒                                  │壹個  │
├──┼───────────────────────┼───┤
│ 8  │第一級毒品海洛因殘渣袋                        │壹只  │
└──┴───────────────────────┴───┘
附表3（在甲○○住處2 樓電腦桌抽屜以外扣得之物品）：
┌──┬───────────────────────┬───┐
│編號│扣案物品                                      │數量  │
├──┼───────────────────────┼───┤
│ 1  │電子磅秤（編號B-001）                         │壹台  │
├──┼───────────────────────┼───┤
│ 2  │吸食鼻管（編號B-002）                         │肆支  │
├──┼───────────────────────┼───┤
│ 3  │吸食球（編號B-003）                           │壹具  │
├──┼───────────────────────┼───┤
│ 4  │夾鏈袋（編號B-004-01）                        │貳包  │
├──┼───────────────────────┼───┤
│ 5  │吸食剷子（編號B-004-02）                      │壹支  │
├──┼───────────────────────┼───┤
│ 6  │吸食球（編號B-004-03）                        │壹具  │
├──┼───────────────────────┼───┤
│ 7  │記事簿（編號C-001）                           │壹本  │
├──┼───────────────────────┼───┤
│ 8  │電話號碼速見簿（編號C-002）                   │壹本  │
├──┼───────────────────────┼───┤
│ 9  │夾鏈袋（編號C-003）                           │伍包  │
├──┼───────────────────────┼───┤
│ 10 │門號0000000000號行動電話（含SIM 卡，編號C-004 │壹具  │
│    │）                                            │      │
├──┼───────────────────────┼───┤
│ 11 │門號0000000000號行動電話（含SIM 卡，編號C-005 │壹具  │
│    │）                                            │      │
├──┼───────────────────────┼───┤
│ 12 │夾鏈袋（編號D-001-01至D-001-03）              │參包  │
├──┼───────────────────────┼───┤
│ 13 │電子磅秤（編號D-002）                         │壹台  │
├──┼───────────────────────┼───┤
│ 14 │玻璃管（編號D-003）                           │壹支  │
├──┼───────────────────────┼───┤
│ 15 │塑膠剷管（編號D-004）                         │肆支  │
├──┼───────────────────────┼───┤
│ 16 │注射針筒（編號E-001）                         │壹支  │
├──┼───────────────────────┼───┤
│ 17 │玻璃管（編號E-002）                           │壹支  │
├──┼───────────────────────┼───┤
│ 18 │玻璃球（編號E-003）                           │壹個  │
├──┼───────────────────────┼───┤
│ 19 │鼻管（編號E-004）                             │壹支  │
├──┼───────────────────────┼───┤
│ 20 │吸食器（編號F-001）                           │壹組  │
├──┼───────────────────────┼───┤
│ 21 │酒精燈（編號F-002）                           │壹座  │
├──┼───────────────────────┼───┤
│ 22 │玻璃球（編號F-003）                           │壹個  │
├──┼───────────────────────┼───┤
│ 23 │塑膠剷管（編號G-001）                         │壹支  │
├──┼───────────────────────┼───┤
│ 24 │塑膠吸食球（編號G-002）                       │壹個  │
├──┼───────────────────────┼───┤
│ 25 │玻璃球（編號G-003）                           │參個  │
├──┼───────────────────────┼───┤
│ 26 │塑膠管（編號G-004）                           │壹個  │
├──┼───────────────────────┼───┤
│ 27 │鼻管（編號G-005）                             │壹支  │
├──┼───────────────────────┼───┤
│ 28 │化妝袋（編號G-006）                           │壹個  │
├──┼───────────────────────┼───┤
│ 29 │小鐵盒（編號G-007）                           │壹個  │
└──┴───────────────────────┴───┘

司法院資訊處製作；財團法人民間司法改革基金會備份。
